臺灣士林地方法院小額民事判決
110年度湖小字第1278號
原      告  馨琳揚企管顧問有限公司


法定代理人  唐明良  


訴訟代理人  朱姵蓉  

被      告  謝國男  
上列當事人間請求損害賠償事件，經本院於民國110年10月26日
言詞辯論終結，判決如下：
    主  文
被告應給付原告新臺幣16,942元，及自民國109年9月24日起至清
償日止，按週年利率5%計算之利息。
原告其餘之訴駁回。
訴訟費用新臺幣1,000元由被告負擔。
本判決原告勝訴部分得假執行。
    事實及理由
一、原告主張：被告前向訴外人台灣之星電信股份有限公司（下
    稱台灣之星公司），分別申請租用行動電話門號0000000000
    、0000000000電信服務，迄今尚積欠電信費用新臺幣（下同
    ）16,942元，而台灣之星公司已於民國109年3月9日將其對
    被告所有之上開債權讓與原告。爰依電信服務契約及債權讓
    與之法律關係提起本件訴訟等語。並聲明：被告應給付原告
    16,942元，及其中4,859元自104年11月26日起；另其中12,0
    83元自105年3月11日起，均至清償日止，按週年利率5%計算
    之利息。
二、被告則稱其不爭執所欠費用，惟稱申辦門號後訊號不佳無法
    使用，屢次向台灣之星公司反應，均未見改善，且如要終止
    契約，因台灣之星公司要求違約金過高致無法終止契約，其
    自得拒絕給付費用等語。
三、法院判斷：
（一）原告主張被告積欠電信費用及其已受讓本件債權之事實，
      業據提出債權讓與證明書、債權讓與通知函、電信服務申
      請書、電信帳單等件為憑，本院依調查結果，堪信原告之
      主張為真實。至被告雖稱訊號不佳無法使用，其得拒絕給
      付費用云云，未見被告舉證以實其說，尚不能採信。
（二）按給付有確定期限者，債務人自期限屆滿時起，負遲延責
      任。給付無確定期限者，債務人於債權人得請求給付時，
      經其催告而未為給付者，自受催告時起，負遲延責任，其
      經債權人起訴而送達訴狀，或依督促程式送達支付命令，
      或為其他相類之行為者，與催告有同一之效力。遲延之債
      務，以支付金錢為標的者，債權人得請求依法定利率計算
      之遲延利息。但約定利率較高者，仍從其約定利率。應付
      利息之債務，其利率未經約定，亦無法律可據者，週年利
      率為5%。民法第229條、第233條第1項、第203條分別定有
      明文。查，原告並未舉證證明台灣之星公司與被告間就給
      付電信費用有確定期限，是本件電信費用債權應屬無確定
      期限。原告固提出台灣之星公司製作之電信費繳款通單，
      然原告並未提出台灣之星公司業已將上開繳款通知單送達
      予被告之證明，尚難認台灣之星公司已為催告履行，自不
      能認被告就各該繳款通知單所示應付款項於繳費期限屆至
      時已遲延給付。又原告於109年5月19日受讓台灣之星公司
      對被告之電信費用債權後，曾寄發通知函通知被告其已受
      讓本件債權及催告被告於文到後7日內給付，該信函於109
      年9月16日送達被告，有送達回執在卷可佐（見支付命令
      卷第22頁反面），是被告自109年9月24日起應負遲延責任
      ，則原告並請求自109年9月24日起至清償日止，按週年利
      率5%計算之遲延利息部分，為有理由。
四、從而，原告依電信服務契約及債權讓與之法律關係，請求被
    告給付16,942元，及自109年9月24日起，至清償日止，按週
    年利率5%計算之遲延利息部分，為有理由，應予准許，逾此
    範圍，為無理由，應予駁回。又本件係適用小額訴訟程序，
    所為被告敗訴之部分，應依職權宣告假執行。
五、訴訟費用負擔之依據：民事訴訟法第79條。並依職權確定訴
    訟費用為1,000元（即第一審裁判費），由被告負擔。
中　　華　　民　　國　　110 　年　　11　　月　　8 　　日
                  內湖簡易庭  法  官  林銘宏
本件為正本係照原本作成。
如不服本判決，應於送達後20日內，向本院提出上訴狀並應記載
上訴理由，表明關於原判決所違背之法令及其具體內容與依訴訟
資料可認為原判決有違背法令之具體事實，如於本判決宣示後送
達前提起上訴者，應於判決送達後20日內補提上訴理由書（須附
繕本）。
中　　華　　民　　國　　110 　年　　11　　月　　8 　　日
                              書記官  許秋莉